臺灣高等法院臺南分院刑事判決
111年度交上易字第20號
上  訴  人  臺灣雲林地方檢察署檢察官
被      告  蘇正心



上列上訴人因被告過失傷害案件，不服臺灣雲林地方法院110年
度交易字第120號中華民國110年10月29日第一審判決（起訴案號
：臺灣雲林地方檢察署109年度調偵字第344號），提起上訴，本
院判決如下：
    主  文
上訴駁回。
    事實及理由
一、按民國110年6月16日修正公布、同月18日施行之刑事訴訟法
    第348條規定：「上訴得對於判決之一部為之。對於判決之
    一部上訴者，其有關係之部分，視為亦已上訴。但有關係之
    部分為無罪、免訴或不受理者，不在此限。上訴得明示僅就
    判決之刑、沒收或保安處分一部為之」。次按同日修正公布
    、施行之刑事訴訟法施行法第7條之13規定：「中華民國110
    年5月31日修正通過之刑事訴訟法施行前，已繫屬於各級法
    院之案件，於施行後仍適用修正前刑事訴訟法第348條規定
    ；已終結或已繫屬於各級法院而未終結之案件，於施行後提
    起再審或非常上訴者，亦同」。查本案係於上開規定修正施
    行後之111年1月5日始繫屬於本院，有臺灣雲林地方法院110
    年12月28日雲院宜刑勤決110交易120字第1110000061號函其
    上所蓋本院收文戳章（本院卷第3頁）在卷可按，是本案上
    訴之效力及其範圍，應依現行刑事訴訟法第348條規定判斷
    ，合先敘明。
二、原審於110年10月29日以110年度交易字第120號判決判處被
    告犯過失傷害致人重傷罪，處有期徒刑5月，如易科罰金，
    以新臺幣（下同）1千元折算1日。檢察官於收受該判決正本
    後，以原審量刑過輕為由提起上訴，被告則未上訴，經本院
    當庭向檢察官確認上訴範圍，稱僅就原判決量刑部分上訴，
    對於原判決認定之犯罪事實及罪名，表明未在上訴範圍（本
    院卷第52、78頁），足見檢察官對於本案請求審理之上訴範
    圍僅限於量刑部分。揆諸前開說明及新修正條文之規定，本
    案量刑部分與原判決犯罪事實、罪名之認定，可以分離審查
    ，因此，本院爰僅就原判決量刑部分加以審理，其他關於本
    案犯罪事實及罪名，則不在本院審理範圍，先予說明。
三、因檢察官表明僅就原判決關於量刑部分提起上訴，故有關本
    案之犯罪事實、論罪部分之認定，均如第一審判決所記載（
    如附件）。
四、檢察官上訴意旨略以：被告未與被害人或家屬達成和解，且
    和解期日曾有未到場之情形，復被害人吳○○之母親照顧被害
    人迄今，照顧費用甚鉅，但僅領有強制險200萬元，而被告
    只是希由保險公司處理賠償事宜，自己並無承擔任何賠償金
    額之意，犯後態度不佳，又被害人發生本件車禍事故時，年
    僅00歲，但因本案交通事故終生需人照顧，且經臺灣雲林地
    方法院裁定為受監護宣告人，犯罪所生之損害甚大，原審未
    審酌上情，並非妥適。綜上，請求將原判決撤銷，更為適當
    合法之判決等語。
五、經查，按量刑係法院就繫屬個案犯罪所為之整體評價，乃事
    實審法院之職權裁量事項，而量刑判斷當否之準據，則應就
    判決整體觀察為綜合考量，不可擷取其中片段遽為評斷。苟
    其量刑已以行為人之責任為基礎，並斟酌刑法第57條各款所
    列情狀，在法定刑度內酌量科刑，無偏執一端，或濫用其裁
    量權限，致明顯失出失入情形，自不得任意指為不當或違法
    （最高法院75年度台上字第7033號、104年度台上字第2577
    號判決意旨參照）。原審以行為人之責任為基礎，審酌被告
    擔任民間救護車駕駛員，所從事者是有助於社會公益的事，
    本值嘉許，但本案乃是駕駛救護車正要前往醫院途中，執行
    載送臨終病人返家的任務，急迫性不高，被告卻貿然闖越紅
    燈，未注意看綠燈行向的來車，致發生本件嚴重車禍，導致
    被害人吳○○受有重傷害，幾乎是植物人的狀態，無法自主行
    動，也無法言語，而其家人也因此連帶蒙受長期照顧病人的
    辛苦跟花費。被告過失程度與所生危害嚴重，應予譴責。考
    量被告犯後坦承犯行，但未賠償被害人或家屬，雙方沒有達
    成和解，但被告主動撤回對被害人吳○○過失傷害之告訴，另
    方面被告亦因本件車禍造成自己身體受傷，且被害人吳○○對
    於本件車禍發生也有肇事責任，不能完全歸咎於被告。兼衡
    被告先前沒有任何犯罪紀錄，素行良善，有臺灣高等法院被
    告前案紀錄表可參。暨被告自陳高職畢業，已婚，育有1名
    幼子，目前從事開車送瓦斯工作等一切情狀，量處被告有期
    徒刑5月，並諭知易科罰金之折算標準。復說明：被告於肇
    事後，在未被有偵查犯罪職權之機關或公務員發現前，即向
    前來處理之警員坦承其為事故車輛之駕駛人，並接受裁判，
    爰依刑法第62條前段規定減輕其刑。本院認原判決關於本案
    科刑之部分，已依刑法第57條各款所列情狀審酌，而為量刑
    之準據，經核並無量刑輕重失衡、裁量濫用之情形，而檢察
    官上訴請求從重量刑之理由，已為原判決審酌時作為量刑之
    參考因子，或尚不足以動搖原判決之量刑基礎，難認有據。
六、綜上所述，檢察官之上訴，為無理由，應予駁回。
據上論斷，應依刑事訴訟法第368條，判決如主文。
本案經檢察官郭智安提起公訴，檢察官顏鸝靚提起上訴，檢察官
劉榮堂到庭執行職務。
中　　華　　民　　國　　111 　年　　3 　　月　　17　　日
                  刑事第三庭    審判長法　官  陳連發
                                      法　官  何秀燕
                                      法　官  洪榮家　　
以上正本證明與原本無異。
不得上訴。
　　　　　　　　　　　　　　　　　　　書記官  謝麗首　　
中　　華　　民　　國　　111 　年　　3 　　月　　17　　日
附錄本案論罪科刑法條全文：
中華民國刑法第284條
因過失傷害人者，處1年以下有期徒刑、拘役或10萬元以下罰金
；致重傷者，處3年以下有期徒刑、拘役或30萬元以下罰金。